臺灣臺南地方法院刑事判決　　　　　　　100年度易字第343號
公　訴　人　臺灣臺南地方法院檢察署檢察官
被　　　告　徐慶鴻
上列被告因家暴恐嚇案件，經檢察官提起公訴（99年度偵字第17
102號），本院判決如下：
    主  文
徐慶鴻犯恐嚇危害安全罪，共罪，各處拘役拾日，如易科罰金
，均以新臺幣壹仟元折算壹日。應執行拘役貳拾日，如易科罰金
，以新臺幣壹仟元折算壹日，緩刑貳年，緩刑期間付保護管束。
    事實及理由
一、犯罪事實：徐慶鴻為徐英忠之父，兩人間具有家庭暴力防治
    法第三條第三款所定之家庭成員關係。徐慶鴻於如附表所示
    之時間、地點，與徐英忠因生活費或因徐英忠陪同其母張秀
    桔與徐慶鴻調解離婚等問題而起爭執，詎徐慶鴻竟基於恐嚇
    之犯意，於如附表所示之時間、地點，以如附表所示之加害
    生命、財產等言語恫嚇徐英忠，致徐英忠心生畏懼。案經徐
    英忠訴由臺南市政府警察局永康分局報告臺灣臺南地方法院
    檢察署檢察官偵查起訴。
二、本件係經被告徐慶鴻於準備程序期日為有罪之陳述，而經本
    院以簡式審判程序加以審理，依據刑事訴訟法第二百七十三
    條之二規定排除嚴格證據調查；並依同法第三百十條之二準
    用第四百五十四條之規定製作略式判決書，先予敘明。
三、證據名稱：
   （一）被告之自白；證人即告訴人徐英忠、證人徐蕙佳、張
         秀桔於警詢、偵查之證述；證人吳美玲、徐育杰於偵
         查中之證述。
   （二）錄音光碟一片、譯文二份。
四、按家庭暴力者，謂家庭成員間實施身體或精神上不法侵害之
    行為；又家庭暴力罪者，謂家庭成員間故意實施家庭暴力行
    為而成立其他法律所規定之犯罪，家庭暴力防治法第二條第
    一項、第二項分別定有明文。本件被告與告訴人現係直系血
    親關係，屬於家庭暴力防治法第三條第三款規定之家庭成員
    ，被告所為上開恐嚇犯行雖符合家庭暴力防治法第二條第一
    款所稱家庭暴力罪，惟因該法就此並無罰則規定，故此部分
    犯行應僅依刑法規定予以論罪科刑為當。是核被告所為，係
    犯刑法第三百零五條之恐嚇罪。被告所犯三次恐嚇犯行，犯
    意各別，應分論併罰。爰審酌被告身為人父未能謹守分際而
    在與其妻處理離婚事宜不協時氣憤而對告訴人恐嚇，兼衡其
    手段、所生損害、犯後態度等一切情狀，量處如主文所示之
    刑，並諭知易科罰金之折算標準及定應執行之刑。另被告未
    曾因故意犯罪受有期徒刑以上刑之宣告，有臺灣高等法院被
    告前案紀錄表在卷可稽，經此教訓，應知警惕而無再犯之虞
    ，本院因認所宣告之刑，以暫不執行為適當，爰宣告緩刑二
    年，並於緩刑期間付保護管束。
據上論斷，依刑事訴訟法第二百九十九條第一項前段、第二百七
十三條之一第一項、第二百八十四條之一、第三百十條之二，家
庭暴力防制法第三十八條第一項，刑法第三百零五條、第四十一
條第一項前段、第五十一條第六款、第七十四條第一項第一款，
刑法施行法第一條之一，判決如主文。
本案經檢察官黃淑妤到庭執行職務
中    華    民    國   100    年    5     月    18    日
                  刑事第十一庭  法  官  鍾邦久
以上正本證明與原本無異。
如不服本判決應於收受本判後10日內向本院提出上訴書狀，並應
敘述具體理由。其未敘述上訴理由者，應於上訴期間屆滿後20日
內向本院補提理由書狀（均須按他造當事人之人數附繕本）「切
勿逕送上級法院」。
                                書記官  蔡志賢
中    華    民    國   100    年    5     月    19    日
附表
┌─┬─────┬─────┬────────────┐
│編│時間      │地點      │恫嚇內容                │
│號│          │          │                        │
├─┼─────┼─────┼────────────┤
│  │民國99年6 │臺南市永康│你要沒頭路、錄影ㄜ、我跟│
│1 │月20日晚上│區○○街  │你恐嚇、我要讓你沒頭路就│
│  │8時30分許 │330號6樓之│沒頭路(臺語)            │
│  │          │5         │                        │
├─┼─────┼─────┼────────────┤
│  │99年6月22 │臺灣嘉義地│你這個不孝子，挺你母親，│
│2 │日上午11時│方法院2樓 │要讓你難看、還要讓你沒工│
│  │10分許    │調解室    │作、讓你日子過不下去、要│
│  │          │          │讓你死                  │
├─┼─────┼─────┼────────────┤
│  │99年6月25 │臺南市永康│你對我是什麼態度，你跟我│
│3 │日晚上9時 │區○○街  │坦白講.                 │
│  │許        │330號6樓之│我跟你恐. . . 你要沒頭路│
│  │          │5         │就沒頭路我跟你講、你要信│
│  │          │          │、要死大家死、你老母要死│
│  │          │          │沒死而已                │
│  │          │          │. . . 我是一個人要去沒去│
│  │          │          │  而已. .               │
│  │          │          │我就一個人而已、我去臺北│
│  │          │          │跟你恐嚇、死孩子(臺語)  │
└─┴─────┴─────┴────────────┘
附錄本案論罪科刑法條：
中華民國刑法第305條
（恐嚇危害安全罪）
以加害生命、身體、自由、名譽、財產之事，恐嚇他人致生危害
於安全者，處2年以下有期徒刑、拘役或3百元以下罰金。